【裁判字號】    98,易緝,454
【裁判日期】    981117
【裁判案由】    竊盜
【裁判全文】
臺灣臺中地方法院刑事判決             98年度易緝字第454號
聲  請  人  臺灣臺中地方法院檢察署檢察官
被      告  乙○○
                    （現於臺灣臺中監獄苗栗分監執行中)
上列被告因竊盜案件，經檢察官聲請簡易判決處刑（98年度偵字
第3797號），本院沙鹿簡易庭認不宜逕以簡易判決處刑，移由刑
事庭改依通常程序審理（98年度沙簡字第301號），於本院準備
程序進行中，被告就被訴事實為有罪之陳述，經裁定改以簡式審
判程序審理，判決如下：
    主  文
乙○○結夥三人以上竊盜，處有期徒刑壹年參月。緩刑參年，緩
刑期間付保護管束。並向國庫支付新臺幣參拾萬元。
    事  實
一、爰黃世明（所涉共同竊盜部分，業經本院判處有期徒刑一年
    十月，緩刑三年，現上訴臺灣高等法院臺中分院審理中）於
    九十七年十一月十五日，向丙○○承租坐落臺中縣大安鄉○
    ○段八十三、八十四、八十五地號私有土地，並簽訂租賃契
    約書，約定以上開土地供做申請魚池使用後，遂夥同乙○○
    、郭天福、何進泰（上二人所涉共同竊盜部分，業均經本院
    判處有期徒刑一年三月，緩刑三年，現均上訴臺灣高等法院
    臺中分院審理中）共同基於意圖為自己不法之所有之竊盜犯
    意聯絡，由黃世明自九十八年一月十九日起，以日薪新臺幣
    （下同）五千五百元之代價，僱用郭天福駕駛ＫＯＭＡＴＳ
    Ｕ牌ＰＣ四百型挖土機挖取砂石；另自九十八年一月二十二
    日起，以日薪二千元之代價，僱用乙○○駕駛車號一七二－
    ＵＥ號砂石車載運砂石，及以每一車次薪資四百元之代價，
    僱用何進泰駕駛車ＶＩ－九八二號砂石車載運砂石，即趁丙
    ○○不注意之際，四人均在場，且由黃世明在上址土地負責
    指揮管理，乙○○、郭天福、何進泰三人則負責依前揭分工
    盜採上開土地砂石，數量合計約一千四百七十二立方米（約
    價值八十萬九千六百元），再運往民峰實業股份有限公司委
    託加工，俟機販賣。嗣於九十八年一月二十二日十六時許，
    在上開地點，為警查獲。
二、案經臺中縣警察局清水分局報告臺灣臺中地方法院檢察署檢
    察官偵查起訴。
    理  由
壹、程序方面：
    查本件被告乙○○所犯刑法第三百二十一條第一項之罪，其
    法定刑為「六月以上、五年以下有期徒刑」，並非高等法院
    管轄第一審之案件，於準備程式時，被告就被訴事實為有罪
    之陳述後，經告知被告簡式審判程式之旨，並聽取被告、檢
    察官之意見後，裁定進行簡式審判程式，依刑事訴訟法第第
    二百七十三條之二之規定，簡式審判程式之證據調查，不受
    刑事訴訟法第一百五十九條第一項、第一百六十一條之二、
    第一百六十一條之三、第一百六十三條之一及第一百六十四
    條至第一百七十條規定之限制，合先敘明。
貳、實體方面：
一、訊據被告乙○○對於上揭時地，與共同被告黃世明、郭天福
    、何進泰結夥三人以上竊取砂石等情，於偵查、本院準備程
    序及審理時均坦承不諱且互核一致，且與證人丙○○於警詢
    中指述及偵查中結證述之情節相符，並有租賃契約書影本一
    紙、盜採現場照片十六張、民峰公司砂石堆置場照片六張、
    臺中縣政府九十八年二月二十六日府建土字第○九八○○五
    五八○五號函附涉嫌違反土石採取法案件實地會勘紀錄表等
    在卷可稽。且參以上開土地現場開挖深度達九公尺，有上開
    會勘紀錄表在卷可稽，亦與一般養殖業魚塭深度約一公尺至
    一點五公尺有異，足認被告乙○○與黃世明、郭天福、何進
    泰四人開挖上開土地砂石，顯係在盜採砂石無訛。堪認被告
    乙○○之自白，確與事實相符，本案事證明確，被告乙○○
    之犯行，洵堪認定。
二、核被告乙○○所為，係犯刑法第三百二十一條第一項第四款
    之結夥三人以上竊盜罪。聲請人於聲請簡易判決處刑書之證
    據並所犯法條欄，雖記載起訴法條為「刑法第三百二十條第
    一項之普通竊盜罪」，然聲請簡易判決處刑書所載之犯罪事
    實已載明被告乙○○與共同正犯黃世明、郭天福、何進泰之
    加重竊盜事實，聲請人上開法條之記載，顯係誤載，且經檢
    察官於準備程序時當庭更正起訴法條為刑法第三百二十一條
    第一項第四款之加重竊盜罪，故此部分核無變更起訴法條之
    問題，附此說明。被告乙○○與共同被告黃世明、郭天福、
    何進泰就上揭所犯竊盜罪彼此間，有犯意聯絡及行為分擔，
    均為共同正犯。爰審酌被告乙○○竟為圖利益竊取他人土地
    之砂石，行為殊不足取，惟念及被告犯後坦承犯行，態度良
    好及被害人損失程度、竊取物品價值高低，且上開土地目前
    已進行回復原狀，業據證人丙○○於本院審理時結證綦詳，
    並檢附照片及表明願意原諒被告之意（本院卷第四十五頁、
    第八十九頁、第九十三頁至九十五頁），及被告乙○○係受
    僱於黃世明，其參與程度較低等一切情狀，量處如主文所示
    之刑。又被告乙○○前於八十三年間因業務過失致死案經法
    院判處有期徒刑五月，緩刑三年，惟於緩刑期滿後，其緩刑
    未經撤銷，是其上揭刑之宣告，依刑法第七十六條前段之規
    定，已失其效力，而與未曾受有期徒刑以上刑之宣告者同，
    有臺灣高等法院被告全國前案紀錄表在卷可按，被告乙○○
    因一時失慮，觸犯刑責，犯後亦知所悔悟，經此偵審程序，
    諒已得到警惕而無再犯之虞，本院綜核各情認以暫不執行宣
    告之刑為適當，爰諭知緩刑三年，並宣告於緩刑期間應付保
    護管束及參酌本件卷內所現盜採砂石之價值約八十萬九千六
    百元，有卷附經濟部水利署第三河川局九十八年八月六日水
    三管字第○九八五○○七九二九○號函可參（本院卷第八十
    四頁），及盜採砂石對國土之危害等，併予審酌被告乙○○
    應支付國庫之金額，以啟自新。末按共同正犯因相互間利用
    他人之行為，以遂行其犯意之實現，本於責任共同之原則，
    有關沒收部分，對於共犯間供犯罪所用之物，雖均應為沒收
    之諭知，惟刑法第三十八條第一項第二款之沒收係屬裁量沒
    收之性質，法院自得依個案狀況為適法決定沒收與否。本件
    竊盜所用之用，乙○○駕駛之車號一七二－ＵＥ號砂石車係
    被告黃世明所有，另郭天福駕駛之四百型挖土機為被告郭天
    福所有，雖分別係為前揭共同被告黃世明、郭天福所有，且
    為供竊盜砂石所用，業經本院認定如上，本件被告乙○○與
    共同被告黃世明、郭天福、何進泰盜採砂石之犯罪行為固屬
    不當，惟本院認尚無以刑法宣告沒收之必要。至於共同被告
    何進泰駕駛之車號ＶＩ－九八二號砂石車僅係由共同被告何
    進泰占有，非其所有之物，業據共同被告何進泰於警詢時陳
    明在卷，自亦無庸宣告沒收，附此說明。
據上論斷，應依刑事訴訟法第二百七十三條之一第一項、第二百
九十九條第一項前段，刑法第二十八條、第三百二十一條第一項
第四款、第七十四條第一項第一款、第二項第四款、第九十三條
第一項，判決如主文。
本案經檢察官甲○○到庭執行職務。
中    華    民    國    98    年    11   月     17    日
                  刑事第五庭  法  官  林慶郎
以上正本證明與原本無異。
如不服本判決，應於收受送達後十日內向本院提出上訴書狀（應
敘述具體理由並附繕本）。
上訴書狀如未敘述理由，應於上訴期間屆滿後二十日內補提理由
書於本院。
                            書記官  黃士益
中    華    民    國    98    年    11   月     17    日
附錄本判決論罪科刑法條
中華民國刑法第321條
（加重竊盜罪）
犯竊盜罪而有左列情形之一者，處六月以上、五年以下有期徒刑
：
一、於夜間侵入住宅或有人居住之建築物、船艦或隱匿其內而犯
之者。
二、毀越門扇、牆垣或其他安全設備而犯之者。
三、攜帶兇器而犯之者。
四、結夥三人以上而犯之者。


司法院資訊處製作；財團法人民間司法改革基金會備份。
